臺灣桃園地方法院刑事判決　　　　　　　　　　　　　九十年度易字第一四二七號
　　公　訴　人　臺灣桃園地方法院檢察署檢察官
　　被　　　告　戊○○
　　　　　　　　己○○○
　　　　　　　　丙○○
　　　　　　　　丁○○
　　共　　　同
　　選任辯護人　王如后律師
　　　　　　　　王年柿律師
右列被告等因傷害案件，茲經檢察官提起公訴（九十年度偵字第五○三七號），本院
判決如左：
    主      文
戊○○、己○○○、丙○○、丁○○共同連續傷害人之身體，戊○○、己○○○各處
拘役貳拾日，如易科罰金，以佰元折算壹日。丙○○、丁○○各處拘役拾日，如
易科罰金，均以佰元折算壹日。
    事      實
一、己○○○於民國（下同）八十九年八月十六日中午十二時許，在桃園縣龍潭鄉○○路一百七十六號前，因與庚○○發生停車糾紛，竟夥同其夫戊○○，其子丙○○、丁○○等四人，共同基於傷害人身體之概括犯意聯絡，先由戊○○出手毆打
    庚○○，再由丙○○拉扯及推擠庚○○之身體，致庚○○跌倒受有左側顏面瘀傷
    二×二公分及右側手肘瘀傷二×二公分等傷害。嗣庚○○之夫辛○○適巧在附近
    見狀前來理論，嗣後雙方並於該處互毆（戊○○、丙○○、丁○○等人傷害部分
    未據告訴），丙○○、丁○○二人復承前傷害之概括犯意，共同出手毆打辛○○
    之頭部及胸部，致辛○○受有頭部外傷併顏面表淺撕裂傷及胸部挫傷等傷害。
二、案經庚○○、辛○○訴請臺灣桃園地方法院檢察署檢察官偵查起訴。
    理      由
一、按刑事訴訟法第二百三十七條第一項明文規定：「告訴乃論之罪，應自得為告訴
    之人知悉犯人之時起，於六個月內為之。」，又期間計算，依民法之規定，為刑
    事訴訟法第六十五條所明定。而民法第一百二十條第二項、第一百二十一條第一
    項則分別規定：「以日、星期、月或年定期間者，其始日不算入。」、「以日、
    星期、月或年定期間者，以期間末日之終止，為期間之終止。」經查，本件於八
    十九年八月十六日兩造因停車發生爭執，經報警處理，警員到場處理時，發現兩
    造均有受傷，兩造乃於同日下午至醫院驗傷，是告訴人庚○○、辛○○應於八十
    九年八月十六日知悉犯人為被告等人，渠等於九十年二月十六日下午四時十五分
    向臺灣桃園地方法院檢察署按鈴申告，依上開規定，尚未逾前開告訴期間甚明，
    先予明。
二、訊據被告己○○○、戊○○、丙○○及丁○○四人均否認有何右揭傷害犯行，均
    辯稱略以：渠等並未毆打庚○○及辛○○，且反遭該二人毆打，並提出診斷證明
    書為證云云。惟查：右開犯罪事實，業據告訴人庚○○、辛○○於偵查及審理中
    指訴歷歷，復經證人乙○○、甲○○於偵查及審理中證述屬實。此外，告訴人二
    人於當天確實受有如事實欄所載之傷害，復有敏盛綜合醫院龍潭分院診斷證明書
    二紙、告訴人受傷之照片四幀附卷可稽（參九十年度他字第四一七號卷第三十二
    、三十七頁），且診斷證明書上所載告訴人之受傷位置、傷勢，復與告訴人及證
    人乙○○、甲○○二人所述之傷害方式相符合，堪認告訴人之指述及證人乙○○
    、甲○○之證述情節可以採信。被告所辯未傷害告訴人云云，無非卸責之詞，不
    足採信。縱被告戊○○、丙○○、丁○○等均辯稱當時雙方係互毆，並提出診斷
    證明書三紙為證，依被告等所提之診斷證明書之記載：被告戊○○亦受有頭部外
    傷、胸部多處抓傷瘀傷（三×○．一、五×○．一公分、六×○．一公分、三公
    分乘○．一公分）、背部挫傷與瘀傷（二．五×二．五公分、一×一公分、二乘
    二公分）之傷害；被告丙○○則受有頸部瘀傷（三．五乘○．一公分）、左側前
    臂瘀傷多處（五乘○．二公分、五乘○．二公分、四乘○．二公分、三乘○．二
    公分）、右側前臂瘀傷兩側三．五乘○．一公分、四．五乘○．一公分）之傷害
    ；而被告丁○○則受有右側胸部下方瘀傷五×三公分、右側膝部瘀傷多處（三×
    ○．一公分、三．五分×○．一公分、三×○．一公分）之傷害；堪認被告等辯
    稱當時雙方有互毆情事，尚非子虛，惟此均無礙於被告等人涉犯普通傷害罪犯行
    之成立。又被告己○○○因停車問題而與告訴人庚○○起爭執，進而與其夫戊○○、其子丙○○、丁○○基於傷害人身體之概括犯意聯絡，而推由其中戊○○、
    丙○○毆打庚○○，另推由丙○○、丁○○二人毆打辛○○，因渠等均互有傷害
    之犯意聯絡，是仍應共負傷害之責。是本案事證已明，被告等人傷害犯行，均堪
    認定。
三、核被告己○○○、戊○○、丙○○及丁○○四人所為，均係犯刑法第二百七十七
    條第一項之普通傷害罪。被告四人就上開傷害告訴人辛○○、庚○○之犯行間，
    互有犯意之聯絡及行為之分擔，均為共同正犯。被告等人先後二次傷害犯行，時
    間緊接，犯罪構成要件相同，顯係基於概括犯意為之，應依連續犯規定，論以一
    罪，並依法加重其刑。爰審酌被告犯罪之動機、目的、手段，及其品性、生活狀
    況、智識程度、犯罪所生之損害、雙方因停車問題起爭執進而互毆均有受傷，及
    被告犯罪後均否認犯行之態度等一切情狀，各量處如主文所示之刑及諭知易科罰
    金之折算標準。
據上論斷，應依刑事訴訟法第二百九十九條第一項前段，刑法第二十八條、第五十六
條、第二百七十七條第一項、第四十一條第一項前段，罰金罰鍰提高標準條例第一條
前段、第二條，判決如主文。
本案經檢察官古慧珍到庭執行職務。
中      華      民      國    九十一    年      六      月      三      日
                                      臺灣桃園地方法院刑事第六庭
                                          法  官    游  紅  桃
右正本證明與原本無異。
如不服本判決，應於判決送達後十日內向本院提出上訴狀 (應附繕本)，上訴於臺灣
高等法院。
                                          書記官    王  元  宏
中      華      民      國    九十一    年      六      月      七      日
附論罪科刑依據之法條：
刑法第二百七十七條
傷害人之身體或健康者，處三年以下有期徒刑，拘役或一千元以下罰金。
犯前項之罪，因而致人於死者，處無期徒或七年以上有期徒刑，致重傷者，處三年以
上、十年以下有期徒刑。
